臺灣彰化地方法院刑事判決
111年度交易字第452號
公  訴  人  臺灣彰化地方檢察署檢察官  
被      告  葉志鴻  




上列被告因公共危險案件，經檢察官提起公訴（111 年度偵字第
7074號），本院依簡式審判程序判決如下：
    主          文
葉志鴻犯不能安全駕駛動力交通工具罪，累犯，處有期徒刑捌月
。
    犯罪事實及理由
一、犯罪事實
（一）葉志鴻明知吐氣所含酒精濃度達每公升0.25毫克以上，不
      得駕車，仍不知悔改，於民國111年5月6日上午9時許起至
      同日上午11時9分許止，在彰化縣田中鎮東閔路之果菜市
      場內，飲用啤酒後，竟不顧大眾行車安全，基於酒後駕駛
      動力交通工具之犯意，隨即自該處駕駛車牌號碼0000-00
      號自用小客車上路。嗣於同日上午11時17分許，行經彰化
      縣田中鎮東閔路與新聖路口，因闖紅燈為警攔查，並於同
      日上午11時35分許，測得其吐氣酒精濃度值達每公升1.09
      毫克。
（二）案經彰化縣警察局田中分局報請臺灣彰化地方檢察署檢察
      官偵查起訴。
二、理由
（一）被告葉志鴻所犯為死刑、無期徒刑、最輕本刑為3 年以上
      有期徒刑或高等法院管轄第一審案件以外之罪，並於本院
      行準備程序時就被訴事實為有罪之陳述，本院依刑事訴訟
      法第273 條之1 第1 項規定，裁定改行簡式審判程序，合
      先敘明。
（二）上開犯罪事實，業據被告坦承不諱，並有酒精測定紀錄表
      、彰化縣警察局舉發違反道路交通管理事件通知單影本、
      車輛詳細資料報表、證號查詢汽車駕駛人各1 份在卷足憑
      （見偵卷第19、43、39、37頁），足認被告之任意性自白
      與事實相符。本案事證明確，被告犯行堪以認定，應予依
      法論科。
（三）核被告所為，係犯刑法第185 條之3 第1 項第1 款之駕駛
      動力交通工具，吐氣所含酒精濃度達每公升零點二五毫克
      以上罪。
（四）被告前因不能安全駕駛之公共危險案件，經本院以106年
      度交易字第477號判處有期徒刑7月，上訴後，由臺灣高等
      法院臺中分院以106年度交上易字第1031號判決上訴駁回
      確定，於107年6月15日縮刑期滿執行完畢，有卷附臺灣高
      等法院被告前案紀錄表可按，被告受有期徒刑之執行完畢
      ，5年以內故意再犯有期徒刑以上之罪，符合刑法第47條
      第1項累犯所定之要件，為累犯。審酌被告於上述前案執
      行完畢後5年內，再犯與前案罪質相同即均為不能安全駕
      駛動力交通工具罪之本案，顯見其刑罰反應力薄弱，再犯
      本案具特別惡性，依其犯罪情節，亦無處以法定最輕本刑
      仍顯過苛之情形，爰依司法院大法官釋字第775號解釋意
      旨及刑法第47條第1項規定加重法定最高及最低本刑。
（五）爰審酌被告明知酒精成分對人之意識能力具有不良影響，
      酒後駕車對一般往來之公眾及駕駛人自身皆具有高度危險
      性，且酒後駕車肇事屢見於報章媒體，而政府更三令五申
      宣導酒後不得駕車，竟枉顧自身及公眾安全而酒後駕車，
      實屬不該；兼衡其吐氣所含酒精濃度高達1.09毫克，逾成
      罪門檻甚多，其駕駛自用小客車行駛於道路、並擅闖紅燈
      所生之危險，幸未肇事即為警查獲，本件酒駕並未發生具
      體實害；及除前述累犯之該次酒醉駕車犯行外，尚有5次
      因酒醉駕車分別為緩起訴處分、法院判處有期徒刑2月、3
      月、4月、7月之紀錄，本案係第7 次觸犯相同罪名（見臺
      灣高等法院被告前案紀錄表），顯見其未因前案之處遇獲
      取教訓；然被告除上開公共危險案件外，別無其他前科，
      是以被告雖對飲酒之自制力不佳，素行卻尚非惡劣，另考
      量檢察官求刑有期徒刑9月，及被告自述：高職畢業，沒
      有其他專門技術或證照。已婚、有2個小孩，分別為11歲
      、7歲。之前與奶奶、爸爸、太太及小孩同住，工作是從
      事大夜班的汽車旅館櫃檯，月收入為新臺幣（下同）2萬7
      千元，除了生活開銷之外，每月還有信用貸款跟信用卡卡
      債，要還2萬1千元，目前還有信用貸款38萬元、卡債約11
      萬元，檢察官求刑過重，希望判處有期徒刑7月等語之智
      識程度、家庭經濟、生活狀況及求刑意見等一切情狀。本
      院考量前開因素並基於罪刑相當原則，認為檢察官求處之
      刑稍嫌過重，然被告之求刑卻也過輕，乃量處如主文所示
      之刑，盼被告能藉此機會澈底反省勿再酒後駕車。
三、適用法律依據
    刑事訴訟法第273 條之1 第1 項、第299 條第1 項前段、第
    310條之2、第454條第1項，判決如主文。
四、如不服本件判決，得自收受送達之日起20日內，向本院提起
    上訴。
本案經檢察官吳怡盈提起公訴，檢察官林士富到庭執行職務。
中　　華　　民　　國　　111 　年　　8 　　月　　26　　日
                  刑事第五庭    法  官  周淡怡
以上正本證明與原本無異。
如不服本判決應於收受判決後20日內向本院提出上訴書狀，並應
敘述具體理由。其未敘述上訴理由者，應於上訴期間屆滿後20日
內向本院補提理由書(均須按他造當事人之人數附繕本)「切勿逕
送上級法院」。
中　　華　　民　　國　　111 　年　　8 　　月　　26　　日
                                書記官  陳火典
附錄本案論罪法條全文：
中華民國刑法第185條之3
駕駛動力交通工具而有下列情形之一者，處3年以下有期徒刑，
得併科30萬元以下罰金：
一、吐氣所含酒精濃度達每公升零點二五毫克或血液中酒精濃度
    達百分之零點零五以上。
二、有前款以外之其他情事足認服用酒類或其他相類之物，致不
    能安全駕駛。
三、服用毒品、麻醉藥品或其他相類之物，致不能安全駕駛。
因而致人於死者，處3年以上10年以下有期徒刑，得併科2百萬元
以下罰金；致重傷者，處1年以上7年以下有期徒刑，得併科1百
萬元以下罰金。
曾犯本條或陸海空軍刑法第54條之罪，經有罪判決確定或經緩起
訴處分確定，於十年內再犯第1項之罪因而致人於死者，處無期
徒刑或5年以上有期徒刑，得併科3百萬元以下罰金；致重傷者，
處3年以上10年以下有期徒刑，得併科2百萬元以下罰金。